臺灣臺中地方法院刑事判決　　　　　　　96年度易字第4401號
公　訴　人　臺灣臺中地方法院檢察署檢察官
被　　　告　甲○○
　　　　　　　　　　（另案於臺灣臺中戒治所強制戒治中）
上列被告因竊盜案件，經檢察官提起公訴（九十六年度偵字第一
八四三九號），本院裁定進行簡式審判程序，判決如下：
    主    文
甲○○共同攜帶兇器竊盜，累犯，處有期徒刑拾月。減為有期徒
刑伍月，如易科罰金，以新臺幣壹仟元折算壹日。
扣案之鉗子壹把沒收。
    犯罪事實
一、甲○○前因竊盜案件，經本院以八十九年度易字第三八八六
    號判決判處有期徒刑三年，並於刑之執行前接受強制工作三
    年，由臺灣高等法院臺中分院以九十年度上易字第五五六號
    判決駁回上訴確定，於民國九十四年七月二十六日在監服刑
    期滿執行完畢。詎仍不知悔改，竟與名為「志明」之姓名年
    籍不詳成年男子，共同基於意圖為自己不法所有之犯意聯絡
    ，於民國九十五年十二月三十日凌晨三時零二分許，攜帶其
    所有客觀上足供作為兇器使用之鉗子一把，進入臺中市○○
    路○段五號即其所居住之「曉明新歡大樓」地下一樓停車場
    內，將乙○○所有而停放在該處之車牌號碼九Ｕ－九０五八
    號自用小客車之車門及電門鎖撬開，再由甲○○與「志明」
    二人合力將該車推出地下停車場而竊取得手。嗣經乙○○於
    同日上午六時十分許發現車輛遭竊，乃至該大樓管理室調閱
    地下一樓停車場之監視器畫面後，始查知係由同棟大樓之住
    戶甲○○所竊取，乃報警處理，經警在臺中市○區○○路四
    五０號前發現上開遭竊之自用小客車（已發還乙○○領回）
    ，並在該車座椅上扣得甲○○所有供前揭竊盜犯罪使用之鉗
    子一把，而查獲上情。
二、案經乙○○訴由臺中市警察局第二分局報告臺灣臺中地方法
    院檢察署檢察官偵查起訴。
    理    由
一、本件被告甲○○於準備程序中，先就上開犯罪事實為有罪之
    陳述，且所犯係死刑、無期徒刑、最輕本刑為三年以上有期
    徒刑以外之罪，經本院告知簡式審判程序之旨，並聽取檢察
    官及被告之意見後，依刑事訴訟法第二百七十三條之一第一
    項之規定，裁定進行簡式審判程序，先此敘明。
二、上開犯罪事實，業據被告甲○○於偵查及本院審理時坦承不
    諱，核與證人即被害人乙○○於警詢中指證其所有之車輛遭
    竊情節相符，並有採證照片十三張、監視錄影畫面翻拍照片
    七張在卷可稽，及鉗子一把扣案為憑，足徵被告前揭自白應
    屬實情。又被告持以行竊之鉗子一把，係金屬材質製成，質
    地堅硬鈍重，末端尖銳，持以揮舞足以傷人生命、身體，客
    觀上自可供作兇器使用，殆無疑義。本案事證已臻明確，被
    告犯行至堪認定。
三、按刑法第三百二十一條第一項第三款之攜帶兇器竊盜罪，係
    以行為人攜帶兇器竊盜為其加重條件，此所謂兇器，其種類
    並無限制，凡客觀上足對人之生命、身體、安全構成威脅，
    具有危險性之兇器均屬之，且祇須行竊時攜帶此種具有危險
    性之兇器為已足，並不以攜帶之初有行兇之意圖為必要。核
    被告甲○○攜帶客觀上足供作為兇器使用之鉗子，竊取告訴
    人乙○○所有之自用小客車，所為係犯刑法第三百二十一條
    第一項第三款之攜帶兇器加重竊盜罪。又被告與告訴人乙○
    ○同為上址「曉明新歡大樓」之住戶，本即有權進入該大樓
    地下一樓所附設之停車場，是以被告應非「無權侵入」該住
    宅之一部，公訴意旨認為被告應另構成刑法第三百二十一條
    第一項第一款之夜間侵入住宅加重竊盜事由，即非允洽，惟
    此尚不涉及處罰條文之變更，僅屬適用多款或單款加重規定
    之論述差異，僅此敘明。被告與名為「志明」之成年人，對
    於上開竊盜犯罪有犯意聯絡及行為分擔，均為共同正犯。查
    被告前因竊盜案件，經本院以八十九年度易字第三八八六號
    判決判處有期徒刑三年，並於刑之執行前接受強制工作三年
    ，由臺灣高等法院臺中分院以九十年度上易字第五五六號判
    決駁回上訴確定，於九十四年七月二十六日在監服刑期滿執
    行完畢，有臺灣高等法院被告前案紀錄表、刑案資料查註紀
    錄表各一份在卷可按。其受有期徒刑之執行完畢，五年內故
    意再犯本件法定本刑有期徒刑以上之罪，為累犯，應依法加
    重其刑。爰審酌被告正值盛壯之年，不知憑恃己力掙取金錢
    以供生活之需，竟恣意竊取他人財物，價值觀念非無偏差；
    且被告所竊取之自用小客車又為告訴人乙○○往來交通之重
    要工具，且經濟價值不菲，被告犯罪所生危害亦不容小覷；
    再參以被告犯罪動機、目的、手段、已於偵審期間坦承犯行
    之犯後態度、具有國中畢業學歷之智識程度等一切情狀，量
    處如主文所示之刑，以示懲儆。又被告上開犯罪時間係在九
    十六年四月二十四日之前，且無中華民國九十六年罪犯減刑
    條例第三條第一項各款所列舉不予減刑之情形，已合於同條
    例所定之減刑要件，爰依同條例第二條第一項第三款之規定
    ，減其刑期二分之一，併依同條例第九條及刑法第四十一條
    第一項前段之規定，諭知易科罰金之折算標準。
四、扣案之鉗子一把係被告所有供前揭竊盜犯罪所用之物，業據
    被告於本院審理時供承至明，應依刑法第三十八條第一項第
    二款之規定，宣告沒收。
據上論斷，應依刑事訴訟法第二百七十三條之一第一項、第二百
九十九條第一項前段，刑法第二十八條、第三百二十一條第一項
第三款、第四十七條第一項、第四十一條第一項前段、第三十八
條第一項第二款，中華民國九十六年罪犯減刑條例第二條第一項
第三款、第七條、第九條，判決如主文。
本案經檢察官顏淑惠到庭執行職務。
中　　華　　民　　國　　96　　年　　10　　月　　17　　日
                  刑事第七庭    法  官  高文崇
上正本證明與原本無異。
如不服本判決，應於送達後十日內向本院提出上訴狀（須附繕
本），上訴於台灣高等法院台中分院。
                                書記官  林淑慧
中　　華　　民　　國　　96　　年　　10　　月　　17　　日
附錄本案論罪科刑法條：
刑法第三百二十一條第一項：
犯竊盜罪而有左列情形之一者，處六月以上、五年以下有期徒刑
：
一、於夜間侵入住宅或有人居住之建築物、船艦或隱匿其內而犯
之者。
二、毀越門扇、牆垣或其他安全設備而犯之者。
三、攜帶兇器而犯之者。
四、結夥三人以上而犯之者。
五、乘火災、水災或其他災害之際而犯之者。
六、在車站或埠頭而犯之者。
